---
title: "Practica grupo 3"
author: "Makar Isaev"
date: "2024-12-22"
output: pdf_document
---

# Grupo 3
### Emails de los participantes:
- m.isaev@alumnos.upm.es - ISAEV MAKAR  
- - MEDINA HERNANDEZ SERGIO
- - MORAL MERINO ADA
- - GARMENDIA GARCIA DAVID


# Palabras encadenadas

_Primero,_ se habia desarrollado una "libreria" que se va a usar en el proyecto. Se ha guardado en el archivo `lib.R` y contiene las funciones de uso que se van a aprovechar a continuación. 
```{r}
# Cargamos las librerias necesarias
if (!require("sylly")) install.packages("sylly")

library("sylly")
if (!("sylly.es" %in% available.sylly.lang())) {
  print("es is not available in sylly.lang")
  print("installing es...")
  install.sylly.lang(c("es"))
}

library("sylly.es")
library("stringi")
library("stringr")


WORDS_FILENAME = "es_words.txt"


# Carga las palabras del fichero y las devuelve como una cadena 
load_words <- function(filename) {
  words_string_lines <- stringr::str_to_lower(readLines(filename))
  words_string <- paste(words_string_lines, collapse = " ")
  words <- unlist(strsplit(words_string, " "))
  return (words[nchar(words) >= 5])
}

# Quita las tildes de las palabras 
remove_accents_from_word <- function(word) {
  removed <- stri_replace_all_regex(
    word,
    pattern = c("[áàäâã]", "[éèëê]", "[íìïî]", "[óòöôõ]", "[úùüû]", "[ÁÀÄÂÃ]", "[ÉÈËÊ]", "[ÍÌÏÎ]", "[ÓÒÖÔÕ]", "[ÚÙÜÛ]"),
    replacement = c("a", "e", "i", "o", "u", "A", "E", "I", "O", "U"),
    vectorize_all = FALSE
  )
  return(removed)
}

# Devuelve las silabas de una palabra 
get_word_syllables <- function(word) {
  word_hyphen <- sylly::hyphen(
    remove_accents_from_word(word), 
    hyph.pattern = "es",
    min.length = 2,
    quiet = TRUE
  )
  syllables <- strsplit(word_hyphen[["word"]], "-")
  return (unlist(syllables))
}

# Devuelve la lista de las silabas de una lista de palabras
get_words_syllables <- function(words) {
  words <- unlist(lapply(words, remove_accents_from_word))
  words_hyphen <- sylly::hyphen(
    words, 
    hyph.pattern = "es",
    min.length = 2,
    quiet = FALSE
  )
  return (
    strsplit(words_hyphen[["word"]], "-")
  )
}

# Devuelve las palabras que empiezan por <prefix>
get_words_starting_by_prefix <- function(prefix, possible_words) {
  return (possible_words[which(startsWith(possible_words, prefix))])
}

# Devuelve una lista de las palabras que empiezan por la silaba dada
get_words_starting_by_syllable <- function(syllable, possible_words) {
  candidates <- get_words_starting_by_prefix(syllable, possible_words)
  if (length(candidates) == 0) 
    return (NULL)
  
  words_syllabes <- get_words_syllables(candidates)
  words <- c()
  for (i in 1:length(candidates)) {
    word <- candidates[i]
    syllables <- words_syllabes[[i]]
    if (syllables[1] != syllable)
      next 
    words <- append(words, word)
  }
  return (words)
}

# Devuelve una palabra al azar que empieza por el prefix dado 
get_random_word_by_prefix <- function(prefix, possible_words) {
  words_starting_by_prefix <- get_words_starting_by_prefix(
    prefix, 
    possible_words
  )
  if (length(words_starting_by_prefix) == 0) {
    return (NULL);
  }
  random_index <- sample(1:length(words_starting_by_prefix), 1)
  return (words_starting_by_prefix[random_index])
}


# Devuelve la palabra siguiente para la cadena  
get_next_word <- function(word, possible_words) {
  syllables <- get_word_syllables(word)
  last_syllable <- syllables[length(syllables)]
  
  prefix_words <- get_words_starting_by_prefix(
    syllables[length(syllables)], 
    possible_words
  )
  while (length(possible_words) != 0) {
    result <- get_random_word_by_prefix(
      last_syllable,
      prefix_words
    )
    if (is.null(result))
      break 
    
    result_syllables <- get_word_syllables(result)
    if (result_syllables[1] == last_syllable && result != word)
      return (result)
    
    prefix_words <- prefix_words[prefix_words != result]
  }
  return (NULL)
}

# Devuelve una palabra con la que no se pueda seguir la cadena 
get_next_word_without_continuation <- function(word, possible_words) {
  syllables <- get_word_syllables(word)
  last_syllable <- syllables[length(syllables)]
  
  prefix_words <- get_words_starting_by_prefix(
    syllables[length(syllables)], 
    possible_words
  )
  while (length(possible_words) != 0) {
    result <- get_random_word_by_prefix(
      last_syllable,
      prefix_words
    )
    if (is.null(result))
      break 
    
    result_syllables <- get_word_syllables(result)
    if (result_syllables[1] != last_syllable || result == word)
      next 
    
    next_word <- get_next_word(result, possible_words)
    if (is.null(next_word))
      return (result)
    
    prefix_words <- prefix_words[prefix_words != result]
  }
  return (NULL)
  
} 

# Construye una cadena de palabras eligiendolas al azar 
build_words_chain <- function(word, words) {
  chain <- c(word)
  next_word <- get_next_word(word, words)
  while (!is.null(next_word) && !(next_word %in% chain)) {
    chain <- append(chain, next_word)
    next_word <- get_next_word(next_word, words)
  }
  return (chain)
}

SPANISH_WORDS <- load_words(WORDS_FILENAME)
```
_lib.R_

## Apartado 1
Teniendo implementada la libreria (`lib.R`) resulta trivial implementar un programa que genera la cadena dado una palabra.
Suponemos una palabra `mundo`:
```{r}
# Incluimos la libreria
source("lib.R")

word <- "mundo"
chain <- build_words_chain(word, SPANISH_WORDS)
print(paste(chain, collapse = " -> "))
```
Un resultado de su ejecucion seria el siguiente:
```
mundo -> dobladillaras -> rastrillaron -> roncharéis
```
Ademas, ya que elige cada siguiente palabra al azar, para la siguiente ejecucion, el resultado sera distinto:
```
mundo -> documentándose -> sepámoslas -> lastraríamos -> mostraba -> bajaron -> roncaleses -> sesteasteis
```

## Apartado 2
Para implementar el juego con el usuario, aprovecharemos la libreria otra vez.
```{r}
# Incluimos la libreria
source("lib.R")
library("stringr")

run_game <- function() {
  last_word = NULL 
  last_word_syllables = NULL 
  
  while (TRUE) {
    word <- stringr::str_to_lower(
      readline(prompt = "Introduce una palabra: ")
    )
    if (word == "q" || word == "quit") {
      if (!is.null(last_word)) 
        cat(
          paste(
            "Una palabra posible seria:",
            get_next_word(last_word, SPANISH_WORDS)
          )
        )
      break 
    }
    
    # Comprobamos que la longitud es correcta
    if (nchar(word) < 5) {
      cat("La palabra tiene que ser por lo menos de 5 letras\n")
      next
    }
    
    word_syllables <- get_word_syllables(word)
    # Vemos si la palabra esta en el diccionario
    if (!(word %in% SPANISH_WORDS)) {
      cat("Esta palabra no existe.\n")  
      cat("Vuelve a introducir una correcta\n")
      next 
    }
    
    if (!is.null(last_word)) {
      # Vemos si coinciden las silabas 
      if (last_word_syllables[length(last_word_syllables)] != word_syllables[1]) {
        cat(
          paste(
            "Las silabas de la palabra introducida son:", 
            paste(word_syllables, collapse = "-"),
            "\n"
          )
        )
        cat("La ultima silaba de la palabra no coincide con la primera de la introducida\n")
        cat("Vuelve a introducir una correcta\n")
        next 
      }
    }
    
    # La palabra introducida es correcta
    cat(
      paste(
        "La palabra introducida:",
        word,
        paste(word_syllables, collapse = "-"),
        "\n"
      )
    )
    
    # Buscamos la respuesta 
    # O bien intentamos buscar una palabra que no se pueda continuar 
    # answer <- get_next_word_without_continuation(word, SPANISH_WORDS)
    # if (is.null(answer))
    #   answer <- get_next_word(word, SPANISH_WORDS)
    # O jugamos al azar eligiendo cualquier palabra correcta para continuar 
    answer <- get_next_word(word, SPANISH_WORDS)
    
    answer_syllables <- get_word_syllables(answer)
    if (is.null(answer)) {
      cat("No se ha podido encontrar la continuacion.\n")
      cat("Usted ha ganado!\n")
      break 
    }
    cat(
      paste(
        "La respuesta:", 
        answer, 
        paste(answer_syllables, collapse = "-"),
        "\n",
        collapse = " "
      )
    )
    
    # Comprobamos si existe alguna solucion 
    possible_user_input <- get_next_word(answer, SPANISH_WORDS)
    if (is.null(possible_user_input)) {
      cat("Ya no se va poder encontrar la siguiente palabra porque no existe\n")
      cat("Ha perdido\n")
      break
    }
    
    last_word <- answer 
    last_word_syllables <- answer_syllables 
  }
}
```
Este programa se puede ejecutar llamando la funcion `run_game` como se hace en el archivo `encadenadas_interactivo.R`. 
Para salir del juego hay que introducir la letra `q`. 
Hay que notar que se puede aprovechar dos metodos de la eleccion de la siguiente palabra: 
- Intentando elegir una que no se pueda continuar
- O eligiendo la palabra al azar
Para cambiar este comportamiento, hay que quitar el comentario en la linea correspondiente.

Ademas, este programa tiene en cuenta la situacion cuando el usuario ya no puede encontrar la continuacion para la palabra y en este caso termina el juego. 



## Apartado 3
El programa elige al azar las palabras del diccionario y construye las cadenas. La variable `NUMBER_OF_CHAINS` corresponde al numero de cadenas que se van a construir y al final se eligira la cadena mas larga. 
```{r}
source("lib.R")


NUMBER_OF_CHAINS = 10

random_words <- sample(SPANISH_WORDS, NUMBER_OF_CHAINS)


chains <- list()
for (word in random_words) {
  chains <- append(
    chains, 
    list(build_words_chain(word, SPANISH_WORDS))
  )
}


max_chain <- chains[[1]]
for (chain in chains) {
  if (length(chain) > length(max_chain))
    max_chain <- chain 
}

# Con 1000 cadenas se ha podido llegar a 28 palabras en una cadena
# desfortalezcámosles leste tenerles lestrigón gongorizo zonificara rarificarme merineros roscaderos rosqueaban bandearíamos mostrencos costillaje jeringasen sentadlas lastrare regenérale levitases sesgáramos mostradles lesbianas nastuerzo zoquetearé refractaras rasguñaré retinarán ranciedad dadlos
cat(max_chain)
```
Sin embargo si no nos ponemos a construir las cadenas al azar, sino hacemos una "busqueda en profundiad", llegaremos a resolver el problema de manera mas eficiente.

```{r}
build_words_chain_for_length <- function(chain, target) {
  if (length(chain) > target)
    return (chain) 
  
  last_word <- chain[length(chain)]
  last_word_syllables <- get_word_syllables(last_word)
  possible_words <- get_words_starting_by_prefix(
    last_word_syllables[length(last_word_syllables)], 
    SPANISH_WORDS
  )
  for (word in possible_words) {
    if (get_word_syllables(word)[1] != last_word_syllables[length(last_word_syllables)]) 
      next
    
    return (
      build_words_chain_for_length(
        append(chain, word), 
        target
      )
    )
  }
  return (chain)
}

build_words_chain_for_length(c("loro"), 20)
```
Asi mismo, hacemos algo parecido a una busqueda en profundidad hasta llegar a la longitud esperada de la cadena (para 200 tarda lo suyo, pero si llega ya que encuentra anillos). 


## Apartado 4 
Ya en el apartado 3 se habian determinado los anillos. 
Sin embargo para determinar el anillo mas largo posible, no hemos encontrado un algoritmo lo suficientemente eficiente como para poder ejecutarlo en un tiempo limitado. 

---

Una opcion "clasica" que se habia considerado fue crear una matriz de aristas de la siguiente manera: 
_Se pone un uno en la casilla cuando la ultima silaba de la palabra de la fila coincide con la primera de la palabra de la columna_
```
# /////   mundo   domino
# mundo   0       1 
# domino  0       0 
```
Pero la construccion de dicha matriz resulto ser muy lenta. 

---

Tambien, se habia intentado realizar una "busqueda en profundidad" como en el apartado 3 manteniendo una lista de palabras usadas e intentando llegar a una longitud de la cadena establecido. Sin embargo tambien resulto ser imposible por la potencia computocional.

---

Concluyendo, no se ha podido determinar el anillo mas largo debido a las limitaciones de la potencia computocional. 

---

# Tareas realizadas 
- Apartado 1 (MAKAR ISAEV 50%, MEDINA HERNANDEZ SERGIO 50%)
- Apartado 2 (MORAL MERINO ADA 50%, GARMENDIA GARCIA DAVID 50%)
- Apartado 3 (MORAL MERINO ADA 33%, MEDINA HERNANDEZ SERGIO 33%, MAKAR ISAEV 33%)
- Apartado 4 (GARMENDIA GARCIA DAVID 50%, MAKAR ISAEV 50%)























